

DAVID TRAVEZAÑO

PROFESIONAL ELECTRÓNICO / DEVELOPER BACKEND



Davidu.0622@gmail.com



925149064



https://david110690.github.io/Portafolio



https://github.com/David110690



PRESENTACIÓN

Profesional electrónico con más de 4 años de experiencia en el área de automatización y mantenimiento de procesos industriales, reparación y soporte de equipos electrónicos e informáticos. Soy responsable y comprometido en cada labor encomendada. Poseo una buena comunicación, la cual me permiten trabajar en equipo y adaptarme fácilmente en diversos contextos laborales, siempre dispuesto a desarrollar mi mayor potencial y asumir nuevos retos

Asimismo, cuento con habilidades para la programación, análisis de datos, capacidad de identificar problemas, generar soluciones y hacer de ellas oportunidades.



CONOCIMIENTOS

HTML5	_
CSS3	_
JAVASCRIPT	
PYTHON	
MYSQL	_
PHP	_
NODEJS	
EXPRESS	_
DJANGO	_
ANGULAR	
MONGODB	
POSTGRESQL	



EXPERIENCIA



ELECTRÓNICO INDUSTRIAL INDEPENDIENTE

MAR 2019 – PRESENTE

- Reparación, mantenimiento y mejora de sistemas de automatización industrial.
- Programación, configuración e instalación de Circuitos Lógicos Programables PLC usando el lenguaje Ladder.
- Configuración e instalación de Variadores
- Instalación y configuración de sensores de presión, sensores inductivos, sensores capacitivos, sensores de contraste, sensores fotoeléctricos, etc.
- Programación de Micro controladores PIC y DSPIC
- Asistencia presencial a diversas empresas.



MACROSOLUTION SAC – LEXMARK

JUL 2017 - JUN 2019

TÉCNICO ELECTRÓNICO

- Encargado de administrar y gestionar parque de impresoras.
- Brindar soporte remoto a usuarios.
- Supervisar el cumplimiento del plan de mantenimiento preventivo y correctivo.
- Reparación de tarjetas electrónicas.



911 LISTO SAC

MAR 2017 - JUN 2017

TÉCNICO ELECTRÓNICO

- Ejecución del plan de mantenimiento preventivo y correctivo de centrales de alarma, alarma contra incendio, sistemas de bombeo de agua y sistemas de bombeo de agua contra incendio.
- Reparación de tarjetas electrónicas.
- Instalación y mantenimiento de tableros de mando y control.



CAPACITACIONES

BACKEND DEVELOPER (PYTHON) **IDAT, 2019**

DIPLOMADO EN AUTOMATIZACIÓN Y CONTROL DE PROCESOS INDUSTRIALES UTP, 2013

ESPECIALISTA EN HARDWARE Y SOFTWARE DE PC UNIMASTER, 2007



EDUCACIÓN

INGENIERÍA ELECTRÓNICA / 2018 – PRESENTE UNIVERSIDAD TECNOLÓGICA DEL PERÚ

TÉCNICO EN ELECTRÓNICA / 2008 – 2012 IDAT



HABILIDADES BLANDAS

COMPROMISO

INICIATIVA

ANÁLISIS

AUTODIDACTA

PROACTIVIDAD

CORPORACIÓN LMG SAC

OCT 2015 – FEB 2017 TÉCNICO ELECTRÓNICO

- Diseño de sistemas de automatización de procesos.
- Programación, configuración e instalación de Circuitos Lógicos Programables PLC usando el lenguaje Ladder.
- Configuración e instalación de Variadores
- Configuración de motores trifásicos (arranque)
- Instalación y configuración de sensores de presión, sensores inductivos, sensores capacitivos, sensores de contraste, sensores fotoeléctricos, etc.
- Instalación y mantenimiento de tableros de mando y control.
- Instalaciones eléctricas de alto voltaje.

CODPESA / FEB 2015 – SET 2015 TÉCNICO ELECTRÓNICO

- Elaboración y actualización del programa de mantenimiento preventivo y correctivo de los codificadores industriales en diversas empresas.
- Configuración y capacitación de codificadores.
- Ejecución del plan de mantenimiento preventivo y correctivo.
- Reparación de tarjetas.
- Asistencia a diversas empresas reconocidas tales como TIGRE, INTRADEVCO, NICOL, 3M, FAMESA.

O SOCIEDAD HAPPYLAND PERÚ S.A.

SET 2013 - DIC 2014

TÉCNICO ELECTRÓNICO

- Elaboración y actualización del programa de mantenimiento preventivo y correctivo, tanto eléctrico como mecánico.
- Supervisar la operatividad de las máquinas electrónicas.
- Reparación de tarjetas electrónicas, programación de PLCs y Variadores.
- Mantenimiento y reparación de tableros de mando y control.
- Configuración e instalación de sensores
- Configuración e instalación de motores y sistemas hidráulicos